臺灣高雄地方法院刑事判決　　　　　　　96年度訴字第3443號
公　訴　人　臺灣高雄地方法院檢察署檢察官
被　　　告　甲○○
上列被告因違反毒品危害防制條例案件，經檢察官提起公訴（96
年度毒偵字第6704號），被告於準備程序中就被訴事實為有罪之
陳述，經告知簡式審判程序之旨，並聽取公訴人、被告之意見後
，本院合議庭裁定由受命法官獨任進行簡式審判程序，判決如下
：
    主  文
甲○○施用第一級毒品，處有期徒刑陸月，如易科罰金，以新臺
幣壹仟元折算壹日；減為有期徒刑參月，如易科罰金，以新臺幣
壹仟元折算壹日。塑膠袋壹只、注射針筒肆支，均沒收。又施用
第二級毒品，處有期徒刑肆月，如易科罰金，以新台幣壹仟元折
算壹日；減為有期徒刑貳月，如易科罰金，以新台幣壹仟元折算
壹日。玻璃球吸食器壹個，沒收。應執行有期徒刑肆月，如易科
罰金，以新台幣壹仟元折算壹日。塑膠袋壹只、注射針筒肆支、
玻璃球吸食器壹個，均沒收。
　  事  實
一、甲○○前於民國90年間因施用毒品案件，經依本院90年度毒
    聲字第5156號裁定令入戒治處所施以強制戒治1 年，嗣於92
    年4 月19日強制戒治期滿釋放並經臺灣高雄地方法院檢察署
    檢察官以92年度戒毒偵字第575 號不起訴處分確定。仍未戒
    除毒癮，於前開強制戒治執行完畢釋放後5 年內，復基於施
    用第一、二級毒品之犯意，於96年2 月2 日19時許，在其位
    於高雄縣美濃鎮○○街81號住處，將海洛因放入針筒後加水
    稀釋注射之方式施用第一級毒品海洛因1 次。嗣於96年2 月
    2 日晚間某時許，在不詳地點，將甲基安非他命置於玻璃球
    內點火燒烤產生煙霧，再以口鼻吸食之方式，施用第二級毒
    品甲基安非他命1 次。嗣為警於96年2 月3 日8 時40分許，
    在上址查獲並搜索扣得供施用第一級毒品海洛因之用之塑膠
    袋1 只、注射針筒4 支，及供施用第二級毒品安非他命之用
    之玻璃球吸食器1 個等物，始悉上情。
二、案經高雄縣政府警察局旗山分局移送臺灣高雄地方法院檢察
    署檢察官偵查起訴。
    理  由
一、本件被告甲○○所犯係死刑、無期徒刑、最輕本刑為3 年以
    上有期徒刑以外之罪，其於準備程序中就被訴事實為有罪之
    陳述，經法官告知簡式審判程序之旨，並聽取公訴人及被告
    之意見後，認為適宜由受命法官獨任進行簡式審判程序，依
    刑事訴訟法第273 條之1 第1 項規定，裁定由受命法官獨任
    進行審判程序，合先敘明。
二、訊據被告對於前揭犯罪事實坦承不諱，且被告被警查獲當日
    所採集之尿液，經送臺灣檢驗科技股份有限公司檢驗，以酵
    素免疫分析法（EIA） 初步篩檢，並以氣相層析質譜法（GC
    /MS） 複驗確認，結果甲基安非他命及嗎啡均呈陽性反應，
    有該公司出具之濫用藥物尿液檢驗報告（編號：KＺ00000000
    0000）、高雄縣政府警察局旗山分局毒品危害防制條例案件
    嫌犯代號與真實姓名對照表各1 紙在卷可稽（警卷11、12頁
    ），復有業已扣案之被告供施用第一級毒品海洛因之用之塑
    膠袋1 只、注射針筒4 支，及供施用第二級毒品安非他命之
    用之玻璃球吸食器1 個等物、警方所製扣押筆錄、扣押物品
    目錄表、扣押物照片附卷可憑。足徵被告前開自白，核與事
    實相符，堪可採為論罪科刑之依據。故本案事證明確，被告
    犯行，已堪認定。
三、又被告前因施用毒品案件，令入戒治處所施以強制戒治，於
    民國92年4 月19日因戒治期滿執行完畢而釋放，有臺灣高等
    法院被告前案紀錄表1 份在卷可稽。是被告於強制戒治執行
    完畢釋放後，5 年內再犯本案之毒品危害防制條例第10條第
    1 項、及同條第2 項之罪，堪以認定，應予依法論科。
四、核被告所為，係犯毒品危害防制條例第10條第1 項之施用第
    一級毒品罪及同條第2 項之施用第二級毒品罪。被告持有第
    一、二級毒品之低度行為應為施用第一、二級毒品之高度行
    所吸收，均不另論罪。被告所犯上開二罪，犯意各別，罪名
    互異，應予分論併罰。爰審酌被告前有施用毒品等前科，素
    行不佳，曾因施用毒品經強制戒治後，竟仍未能遠離毒品，
    顯見其戒除毒品之意志不堅、決心不足，惟念其於犯罪後尚
    能坦承犯行，並表悔意，犯後態度尚屬良好，及施用毒品係
    自我戕害行為，並未危害他人等一切情狀，酌情量處如主文
    所示之刑，並定應執行之刑，及諭知易科罰金之折算標準。
    又被告上開犯罪時間均係在96年4 月24日以前，合乎中華民
    國九十六年罪犯減刑條例之規定，爰依該條例第2 條第1 項
    第3 款予以減刑，復諭知易科罰金之折算標準，以資儆懲。
五、扣案之之塑膠袋1 只、注射針筒4 支與玻璃球吸食器1 個均
    為被告用以施用毒品而為其供犯罪所用之物，且俱屬被告所
    有，業經被告陳明在卷，爰依刑法第38條第1 項第2 款規定
    諭知沒收。又上開諭知沒收部分，不在減刑範圍內，仍應依
    法執行之，附此敘明。
據上論斷，應依刑事訴訟法第273 條之1 第1 項、第299 條第1
項前段，毒品危害防制條例第10條第1 項、第2 項，刑法第11條
前段、第41條第1 項前段、第51條第5 款、第38條第1 項第2 款
，中華民國九十六年罪犯減刑條例第2 條第1 項第3 款、第7 條
第1 項、第2 項、第9 條、第10條第1 項，判決如主文。
本案經檢察官乙○○到庭執行職務。
中　　華　　民　　國　　96　　年　　10　　月　　16　　日
                  刑事第十二庭  法　官  張  震
以上正本證明與原本無異。
如不服本判決應於收受本判決後10日內向本院提出上訴書狀，並
應敘述具體理由，如未敘述上訴理由者，應於上訴期間屆滿後20
日內補提理由書狀於本院（均須按他造當事人之人數附繕本）「
切勿逕送上級法院」。
中　　華　　民　　國　　96　　年　　10　　月　　16　　日
　　　　　　　　　　　　　　　  書記官  林佳慧
附錄本件論罪科刑法條：
毒品危害防制條例第10條
施用第一級毒品者，處 6 月以上 5 年以下有期徒刑。
施用第二級毒品者，處 3 年以下有期徒刑。
